臺灣高等法院刑事裁定　　　　　　　　100年度聲再字第384號
再審聲請人
即受判決人　尤家華
上列再審聲請人因傷害案件，對於本院100年度上易字第739號，
中華民國100年8月3 日第二審確定判決（臺灣士林地方法院99年
度易字第274 號，起訴案號：臺灣士林地方法院檢察署98年度偵
字第10434號），聲請再審，本院裁定如下：
    主  文
再審之聲請駁回。
    理  由
一、聲請意旨略以：
(一)原確定判決所憑之證言已證明其為虛偽：
    證人劉正耀於原審詰問時，受命法官以「如屬正當防衛抬起
    左腿碰到告訴人亦有可能造成告訴人如此嚴重傷勢」之違法
    誘導方式，致劉正耀答以「是」之虛偽證詞。貴院受命法官
    據此證詞推翻再審聲請人即受判決人尤家華確屬正當、縮身
    非攻擊防衛之認定，枉判受判決人罪刑；另證人楊靜淑無在
    場證明卻謊證有所聽聞、證人潘彩玉所證前後矛盾，上揭證
    人所為證言顯係虛偽。
(二)原確定判決有重要證據漏未審酌：
    葉筱嫻誣控，其前後供詞不實、矛盾，且一變再變，原審判
    決卻認定「僅為些微差異」，貴院復不作調查並引為不實有
    罪判決之依據，判決內容採證前後矛盾，受判決人已提出案
    發當日時地全程之錄影錄音，可證明葉筱嫻誣控，原確定判
    決顯有足生影響判決之重要證據漏未審酌。
(三)綜上，原確定判決內容所引證人之證詞與事實不符，且就上
    開重要證據均漏為審酌，爰依刑事訴訟法第420條第1項第2
    款，第421條規定聲請再審。
二、按「不得上訴於第三審法院案件，除前條規定外，其經第二
    審確定之有罪判決，如就足生影響於判決之重要證據漏未審
    酌者，亦得為受判決人之利益，聲請再審。」刑事訴訟法第
    421 條定有明文。所謂「漏未審酌」乃指第二審判決前已發
    現而提出之證據，未予審酌而言，苟被捨棄之證據，已於理
    由內敘明其捨棄之理由者，或未據提出，第二審無從審酌者
    ，均非漏未審酌。又所謂「重要證據」，必須該證據已足認
    定受判決人應受無罪、或免訴、或輕於原審所認定之罪名方
    可，如不足以推翻原審所認定罪刑之證據，即非足生影響於
    原判決之重要證據。次按刑事訴訟法第420條第1項第2 款規
    定，有罪之判決確定後，有原判決所憑之證言、鑑定或通譯
    已證明其為虛偽者，為受判決人之利益，得聲請再審。前開
    情形之證明，以經判決確定，或其刑事訴訟不能開始或續行
    非因證據不足者為限，得聲請再審，刑事訴訟法第420條第1
    項第2款，同條第2項分別定有明文。又所謂原判決所憑之證
    言已證明其為虛偽者，除已經確定判決證明為虛偽者外，必
    須有相當證據足以證明其為虛偽，始屬相符（最高法院46年
    台抗字第8號判例參照）。
三、經查：
(一)再審聲請意旨謂證人劉正耀、楊靜淑、潘彩玉、葉筱嫻所為
    證言與事實不符，顯為虛偽證言，而認此部分具有刑事訴訟
    法第420條第2款「原判決所憑之證言已證明其為虛偽者」之
    再審事由。然受判決人並未提出原判決所憑證言已經確定判
    決證明均為虛偽之情形，復未提出有同條第2 項偽證刑事訴
    訟不能開始或續行非因證據不足之證明，純屬受判決人對其
    不利於己之上開證詞所為之主觀臆測，難認其此部分聲請為
    有理由。
(二)原確定判決業於判決理由就如何綜合卷內汐止國泰醫院所出
    具之葉筱嫻診斷證明書、相關病歷資料、證人之證言、台北
    縣政府警察局汐止分局汐止派出所偵辦刑案監視器畫面、受
    判決人所提之錄音光碟譯文及本案相關照片詳予論述受判決
    人有防衛過當而為之傷害事實。且經原審勘驗案發當時受判
    決人與葉筱嫻2 人相距甚近，受判決人與葉筱嫻均陳稱身高
    為155 公分，認受判決人抬起左腳踹到與其身高幾乎相同之
    葉筱嫻之左大腿，致葉筱嫻受有左大腿挫傷併箊腫，顯係出
    於防衛自己權利之意思而為，惟受判決人若為排除葉筱嫻拍
    打其肩之侵害，只需舉起左手擋掉即可，無需抬起左腳阻擋
    ，故受判決人抬起左腳之行為，已超越防衛行為之必要程度
    ，顯屬防衛過當，受判決人防衛過當之傷害犯行事證明確。
    原判決已就案發當日錄音光碟譯文詳細斟酌而為事實之認定
    （原判決第11、12頁）。雖再審意旨認原審法院未就其弟尤
    世雄向臺灣士林地方法院檢察署聲請保全證據之案發現場錄
    音錄影光碟進行勘驗，然因本案事實已臻明確，就形式上觀
    察，尚非足以推翻原確定判決所認定罪刑之證據，自非屬足
    生影響於原確定判決之重要證據。
(三)受判決人其餘認原判決對其所提證據完全不調查，或已調查
    但依判決內容與事實不符等聲請再審，均屬受判決人一己之
    主觀意見，認本件事實認定有誤或原審法院判決採證不當、
    違背經驗法則及論理法則等，而就原確定判決採證、認事有
    無違法等情再為爭辯，均與刑事訴訟法第420條第1項第2 款
    、第421條規定不符，自不足為聲請再審之理由。
三、綜上所述，再審聲請人所述各節並無合於刑事訴訟法第420
    條第1項第2款、第421條所定情形，自難認有再審之理由，
    應予駁回。
四、據上論斷，應依刑事訴訟法第434條第1項，裁定如主文。
中    華    民    國     100    年    9    月    5    日
                  刑事第二庭審判長法  官  洪光燦
                                  法  官  宋明蒼
                                  法  官  李麗玲
以上正本證明與原本無異。
不得抗告。
                                  書記官  廖婷璇
中    華    民    國     100    年    9    月    6    日